臺灣臺中地方法院刑事判決
111年度金訴字第326號
公  訴  人  臺灣臺中地方檢察署檢察官
被      告  張峻愿


選任辯護人  劉仁閔律師
            林立律師

上列被告因違反證券投資信託及顧問法案件，經檢察官提起公訴
（110年度偵字第17428號），被告於審理中就被訴之事實為有罪
之陳述，檢察官聲請改依協商程序而為判決，本院合議庭裁定由
受命法官獨任進行認罪協商程序，判決如下：
    主    文
張峻愿犯證券投資信託及顧問法第107條第1款未經主管機關許可
經營證券投資顧問業務罪，處有期徒刑陸月，有期徒刑如易科罰
金，以新臺幣壹仟元折算壹日，併科罰金新臺幣壹佰萬元，罰金
如易服勞役，以新臺幣參仟元折算壹日。緩刑貳年，並應於112
年4月20日前向公庫支付新臺幣肆拾參萬元。
未扣案之犯罪所得新臺幣伍拾柒萬貳仟柒佰捌拾捌元沒收，於全
部或一部不能沒收或不宜執行沒收時，追徵其價額。
未扣案之犯罪所得應於111年12月6日前繳回，匯入臺灣銀行臺中
分行、戶名：臺灣臺中地方檢察署302專戶、帳號：00000000000
0。
    犯罪事實及理由
一、本案犯罪事實及證據，除證據部分應補充「被告於本院審理
    時之自白」外，其餘均引用檢察官起訴書之記載（如附件）
    。
二、本案經檢察官與被告於審判外達成協商之合意，且被告已認
    罪，其合意內容為：㈠被告張峻愿違反證券投資信託及顧問
    法第6條第1項之規定，而犯同法第107條第1款未經主管機關
    許可經營證券投資顧問業務罪，處有期徒刑陸月，有期徒刑
    如易科罰金，以新臺幣壹仟元折算壹日，併科罰金新臺幣壹
    佰萬元，罰金如易服勞役，以新臺幣參仟元折算壹日。緩刑
    貳年，並應於112年4月20日前向公庫支付新臺幣肆拾參萬元
    。㈡未扣案之犯罪所得新臺幣伍拾柒萬貳仟柒佰捌拾捌元沒
    收，於全部或一部不能沒收或不宜執行沒收時，追徵其價額
    。㈢未扣案之犯罪所得應於111年12月6日前繳回，匯入臺灣
    銀行臺中分行、戶名：臺灣臺中地方檢察署302 專戶、帳號
    ：000000000000。經查，上開協商合意並無刑事訴訟法第45
    5條之4第1項所列情形之一，檢察官聲請改依協商程序而為
    判決，本院爰不經言詞辯論，於協商合意範圍內為協商判決
    。
三、應適用之法條：依刑事訴訟法第455條之2第1項、第455條之
    4第2項、第455條之8、第454條第2項，證券投資信託及顧問
    法第107條第1款，刑法第11條前段、第41條第1項前段、第4
    2條第3項、第74條第1項第1款、第2項第4款、第38條之1第1
    項、第3項，判決如主文。
四、附記事項：
　　被告張峻愿已於111年12月5日將未扣案之犯罪所得新臺幣伍
    拾柒萬貳仟柒佰捌拾捌元繳回匯入臺灣銀行臺中分行、戶名
    ：臺灣臺中地方檢察署302專戶、帳號：000000000000，有
    被告張峻愿辯護人111年12月5日刑事陳報狀所附玉山銀行新
    臺幣匯款申請書影本在卷可稽，附予敘明。
五、協商判決除有刑事訴訟法第455條之4第1項第1款於本訊問程
    序終結前，被告撤銷協商合意或檢察官撤回協商聲請者；第
    2 款被告協商之意思非出於自由意志者；第4款被告所犯之
    罪非第455條之2第1項所定得以協商判決者；第6款被告有其
    他較重之裁判上一罪之犯罪事實者；第7款法院認應諭知免
    刑或免訴、不受理者情形之一，及違反同條第2項「法院應
    於協商合意範圍內為判決；法院為協商判決所科之刑，以宣
    告緩刑或二年以下有期徒刑、拘役或罰金為限」之規定者外
    ，不得上訴。
六、如不服本件判決，且有前述得提起上訴之情形，應於收受判
    決送達後20日內向本院提出上訴書狀（應敘述具體理由並附
    繕本）。上訴書狀如未敘述理由，應於上訴期間屆滿後20日
    內補提理由書於本院。
本案經檢察官鄭仙杏提起公訴，檢察官何建寬到庭執行職務。
中　　華　　民　　國　　111 　年　　12　　月　　12　　日
                  刑事第一庭    法  官  黃龍忠
以上正本證明與原本無異。
                                書記官  華鵲云
中　　華　　民　　國　　111 　年　　12　　月　　12　　日

附錄論罪科刑法條
證券投資信託及顧問法第107條
有下列情事之一者，處 5 年以下有期徒刑，併科新臺幣 1 百萬
元以上 5 千萬元以下罰金：
一、未經主管機關許可，經營證券投資信託業務、證券投資顧問
    業務、全權委託投資業務或其他應經主管機關核准之業務。
二、違反第 16 條第 1 項規定，在中華民國境內從事或代理募
    集、銷售境外基金。
附件：　　
臺灣臺中地方檢察署檢察官起訴書
                                    110年度偵字第17428號
　　被　　　告　張峻愿　男　39歲（民國00年0月0日生）
　　　　　　　　　　　　住○○市○○區○○○路0段000號
　　　　　　　　　　　　國民身分證統一編號：Z000000000號
　　選任辯護人　丁威中律師
                林立律師
上列被告因違反證券投資信託及顧問法案件，業經偵查終結，認
應提起公訴，茲將犯罪事實及證據並所犯法條分敘如下：
　　　　犯罪事實
一、張峻愿明知未經主管機關金融監督管理委員會（下稱金管會
    ）許可，依法不得對個別有價證券提供分析意見或推介建議
    ，並自委任人取得報酬之經營證券投資顧問業務，竟基於非
    法經營證券投資顧問業務之犯意，未經核准，自民國108年7
    月間某日起，在Press Play線上課程平臺（即瑞奧股份有限
    公司、下稱瑞奧公司），化名「Press Play:神燈指標之王M
    ACD」，創設「神燈:授人以『魚』，不如授人以『漁』之專案課
    程，於該平臺課程之「專案介紹」、「學習專區」及以通訊
    軟體Line發布多篇付費Line群組截圖，其內容包括股票投資
    、技術分析及每日選股等資訊，並於該免費群組內張貼前揭
    Press Play專案課程訂閱資訊，以此方式招攬民眾加入，並
    於該Press Play平臺提供每月收費新臺幣（下同）50元、38
    8元、520元、588元及888元不等之會員收費方案；俟民眾每
    月付費388元以上專案成為會員後，即將會員加入付費之Lin
    e群組「Press Play:授人以『魚』，不如授人以『漁』」、「Pr
    ess Play家族..陪您看盤」，並於該付費群組內，於盤中張
    貼台表科等股票之技術線圖，並在該技術線圖上針對符合其
    篩選條件之部分予以圈選標記，搭配「留意今年新高位置」
    、「多頭拉回找買點」等語，以此方式對台表科等個股進行
    分析及推介；張峻愿於收盤後，針對當日外資及投信等法人
    買進之股票排行榜，依照其於Press Play專案介紹中所公告
    之「千挑百選篩選條件」進行篩選，包含「股價高於月均線
    」、「成交量能放大、千張成交以上」、「外資投信法人進
    場布局」、「近日波段漲幅優於大盤」及「爆量分水嶺當支
    撐壓力、均線上MACD指標紅棒當參考」等5項，並以「千挑
    百選」之方式推薦10至12檔股票，提供會員作為投資參考；
    張峻愿即經由該Press Play平臺收取會員每月訂閱之費用款
    項，扣除相關之營運成本費用後匯款至張峻愿之玉山商業銀
    行大墩分行0000000000000帳戶，自108年8月13日起迄110年
    2月9日止，共收取會員繳交之費用約57萬2788元。嗣因金管
    會經民眾檢舉後，移送法務部調查局偵辦而循線查獲上情。
二、案經法務部調查局臺北市調查處移送偵辦。
　　　　證據並所犯法條
一、證據清單及待證事實：
編號 證據名稱 待證事實 1 被告張峻愿於偵查中之自白。 全部犯罪事實。 2 證人謝宇軒、林子彧、顏亦廷、林淑微、李湘樺及陳鮑瑋於警詢之證述。 證人等人每月繳交不同之會員費用後，自被告之上開Press Play平臺獲得股票推薦資訊之事實。 3 Press Play平臺支付款項明細表、Press Play平臺 頁面截圖、瑞奧公司函及所附之「神燈:授人以『魚』，不如授人以『漁』專案款項收付明細、玉山銀行開戶資料。 佐證被告前揭犯罪事實。 
二、核被告張峻愿所為，係違反證券投資信託及顧問法第6條第1
    項之規定，而犯同法第107條第1款未經主管機關許可經營證
    券投資顧問業務罪嫌。其所經營證券投資顧問事業行為之性
    質而言，含有多次性及反覆性，屬集合犯，故應論以包括一
    罪。被告之犯罪所得，請依刑法第38條第1項前段、第3項之
    規定，予以宣告沒收之，如一部或全部不能沒收時，追徵其
    價額。
三、依刑事訴訟法第251條第1項提起公訴。
    此  致
臺灣臺中地方法院
中　　華　　民　　國　 111　　年　　2 　　月　　1 　　日
　　　　　　　　　　　　　　　檢　察　官　鄭仙杏
本件正本證明與原本無異
中　　華　　民　　國　 111　　年　　2 　　月　　16　　日
                              書  記  官  謝佳芬